【裁判字號】    97,易,1593
【裁判日期】    971125
【裁判案由】    家庭暴力罪之傷害
【裁判全文】
臺灣士林地方法院刑事判決              97年度易字第1593號
公  訴  人  臺灣士林地方法院檢察署檢察官
被      告  丙○○
上列被告因家庭暴力罪之傷害案件，經檢察官提起公訴（97年度
偵字第8703號），本院判決如下：
    主    文
丙○○傷害人之身體，處有期徒刑參月，如易科罰金，以新台幣
壹仟元折算壹日。
    犯罪事實
一、丙○○與乙○○係夫妻，為家庭暴力防治法第3 條第1 款所
    規定之家庭成員，其二人平時即相處不睦，民國97年5 月31
    日晚間11時30分許，丙○○駕車至臺北市政府捷運站附近搭
    載甫下班之乙○○後，在回臺北市○○區○○路1 段737 巷
    住處之路上，二人又發生口角，詎丙○○竟基於傷害之故意
    ，徒手毆打乙○○頭部、身體，致乙○○受有頭部外傷合併
    鼻瘀傷、頸部擦傷1 ×1 公分、右手肘及右上前肢擦傷1×1
    公分、0.5 ×0.5 公分、左上臂瘀腫5 ×6 公分及1 ×1 公
    分擦傷之傷害，迨車輛開至臺北市○○區○○路1 段737 巷
    口，乙○○方趁隙逃離並委託附近網咖人員報警處理，始悉
    上情。
二、案經乙○○訴由臺北市政府警察局內湖分局報告臺灣士林地
    方法院檢察署檢察官偵查起訴。
    理    由
一、訊據被告丙○○對於在前開時間、地點駕駛車輛前往臺北市
    政府捷運站附近搭載甫下班之告訴人乙○○乙節，雖不否認
    ，惟矢口否認有何傷害犯行，辯稱：當天告訴人上車後即表
    示要自行駕車去找友人，伊隨即將車輛交給告訴人後，自行
    搭乘計程車回家，並不知道告訴人為何會受傷云云。
二、經查：
  (一)被告與告訴人為夫妻，平時即相處不睦，97年5 月31日晚間
    11時30分許，被告駕車至臺北市政府捷運站附近搭載甫下班
    之告訴人後，因對於告訴人前接聽電話時表示上班中正在忙
    碌而有不滿，在回臺北市○○區○○路1 段737 巷住處之路
    上，又與告訴人發生口角，乃在車輛行進過程中，仍以右手
    毆打告訴人頭部、身體，致告訴人受有頭部外傷合併鼻瘀傷
    、頸部擦傷1 ×1 公分、右手肘及右上前肢擦傷1 ×1 公分
    、0.5 ×0.5 公分、左上臂瘀腫5 ×6 公分及1 ×1 公分擦
    傷之傷害等情，業據證人即告訴人於偵查中證述在卷（見偵
    查卷第34、35頁），並有臺北市政府警察局內湖分局處理家
    庭暴力與兒少保護案件調查紀錄（通報）表及處理家庭暴力
    案件現場報告表、三軍總醫院97年6 月1 日家庭暴力事件驗
    傷診斷書、告訴人受傷照片13張等在卷可稽（見偵查卷第15
    至19、40、65頁，照片置第71頁證物封套）。
  (二)參以證人即接獲勤務中心通報而到達告訴人委託報警網咖處
    之員警甲○○所證：當天巡邏時接獲勤務中心通報說737 巷
    8 弄網咖有人打架，其到場後先在附近看一下沒有人打架，
    到報案之網咖前，裡面有一位店員和小姐（即告訴人）走出
    來表示告訴人被她先生打，告訴人在現場哭、情緒很激動，
    告訴人穿著上班衣服一直哭，流鼻血，卷附照片所顯示之受
    傷情形與其看到的受傷狀況差不多，告訴人說她先生還在巷
    口，有其他同事到巷口巡視沒有發現告訴人所說她先生的車
    子和告訴人先生等情（見偵查卷第35、36頁、本院97年11月
    11日審判筆錄第3 至5 頁），告訴人於證人甲○○據報到達
    現場時，身上已有傷勢，且正在流鼻血，應係甫造成之傷勢
    ，而以告訴人前開所受傷害遍及頭部、臉部及雙手，傷勢非
    輕，亦顯無可能自傷造成，堪認證人即告訴人前開證述內容
    應係實在。
  (三)告訴人並陳稱：當天車子開到住處附近737 巷口，被告將車
    子停在737 巷口，坐在路旁丟打火機、行動電話，然後要其
    去撿，其是趁撿東西時跑到網咖去請人報警等情（見本院97
    年11月11日審判筆錄第4 頁），核以證人甲○○證述：當天
    是由其他同事開車載告訴人離開現場，並沒有看到告訴人駕
    駛車輛，偵查中所說到場時間是誤記，勤務中心接獲報案時
    間應以偵查中後來陳報之勤務指揮中心紀錄為準，其到達現
    場時間約在通報之後不到10分鐘等語（見本院97年11月11日
    審判筆錄第3 至5 頁），及所提出之內湖分局勤務指揮中心
    紀錄（見偵查卷第64頁），依據上開勤務指揮中心紀錄記載
    ，報案時間為97年6 月1 日凌晨1 時5 分，派出所接獲通報
    時間為同日凌晨1 時7 分，員警到達時間則為同日凌晨1 時
    12 分 ，與被告自陳從臺北市政府捷運站開車回內湖住處大
    約2、30 分鐘乙節（見本院97年9 月30日審判筆錄第7 頁）
    ，及被告當庭提出其所使用0989×××623 號行動電話之通
    聯紀錄所顯示與告訴人所使用之0982×××483 號行動電話
    在97 年5月31日至翌日（97年6 月1 日）間僅97年5 月31日
    晚間8 時58分36秒至晚間11時29分15秒有以被告行動電話撥
    打至告訴人行動電話之4 通通聯，則被告在97年5 月31日晚
    間11 時30 分左右駕駛車輛前往臺北市政府捷運站搭載告訴
    人，因雙方發生口角而沿途毆打告訴人，直至車輛行進至住
    處臺北市○○區○○路1 段737 巷巷口，被告又將車輛停在
    路邊，而在路旁丟擲物品要求告訴人撿拾，直至告訴人委請
    網咖人員代為報警時已是97年6 月1 日凌晨1 時5 分許，中
    間因被告與告訴人二人發生口角、車輛從臺北市政府捷運站
    行進至內湖區○○路○ 段737 巷口、被告又以丟擲物品命告
    訴人撿拾等等而歷時1 個半小時左右，亦難認有何不合理之
    處。
  (四)被告雖辯稱：97年5 月31日晚上11時30分伊將車輛開到臺北
    市政府捷運站接到告訴人後，因告訴人表示要用車，就將車
    輛交給告訴人，伊自行搭乘計程車回家，直到凌晨2 、3 點
    之後告訴人才將車輛還給伊，當天並沒有吵架云云（見偵查
    卷第32頁、本院97年9 月30日審判筆錄第3 頁），然參以前
    開被告自行提出之通聯紀錄，被告與告訴人之行動電話在97
    年5 月31日晚間11時29分15秒通聯之後直至翌日並無其他通
    聯紀錄，若被告與告訴人並無爭執，則被告身為告訴人之夫
    婿，告訴人在凌晨時分自行駕車外出，被告豈有完全不擔心
    、查詢而任由告訴人自行駕車離去之理？再依據前開證人甲○○所述：當天在通報現場，是由其他同事開車載告訴人離
    開現場，並沒有看到告訴人開車等語，復佐以告訴人前往警
    局製作警詢筆錄之時間係97年6 月1 日凌晨2 時10分至凌晨
    4 時30分，有告訴人為警所製作之警詢筆錄記載可憑（見偵
    查卷第9 頁），告訴人實無可能自行駕駛車輛至通報現場，
    讓據報到達之員警以警車載往警局製作筆錄，又可在當天凌
    晨2 、3 點之後將車輛交還被告，益徵被告前開辯詞並非可
    採。
  (五)被告雖請求傳喚友人證明告訴人所指晚間11時30分到員警據
    報到現場之凌晨1 時12分之間，伊並沒有在現場，而是回到
    家中乙節，但對於友人之姓名、聯絡方式又請求保留，雖經
    本院命其偕同到庭亦拒絕，是無從傳喚被告所聲請之證人到
    庭，且被告確有告訴人所指之傷害行為，業如前所述，是本
    院認被告所聲請調查之證據，其待證事實已臻明瞭無再調查
    之必要，且屬不能調查者，應予駁回，亦附此說明。
  (六)綜上所述，被告辯解並無傷害告訴人之行為等詞，即非可採
    。本件事證明確，被告犯行已堪認定，應依法論科。
三、查被告與告訴人為夫妻關係，係家庭暴力防治法第3 條第1
    款所規定之家庭成員，是核被告所為係犯家庭暴力防治法第
    2 條第2 款、刑法第277 條第1 項家庭暴力之傷害罪。爰審
    酌被告前未曾因犯罪經判決執行，有臺灣高等法院被告前案
    紀錄表在卷可稽，素行尚可，然犯罪後未能坦承犯行，且未
    以和平理性之方式解決夫妻間之摩擦，反動手毆打告訴人，
    告訴人因此所受之傷勢非輕，與其犯罪之動機、手段、目的
    等一切情狀，量處如主文所示之刑，並諭知易科罰金之折算
    標準。
據上論斷，應依刑事訴訟法第284 條之1 、第299 條第1 項前段
，刑法第277 條第1 項、第41條第1 項前段，刑法施行法第1 條
之1 ，判決如主文。
本案經檢察官蔡啟文到庭執行職務
中    華    民    國    97    年    11    月    25    日
                  刑事第七庭法  官  黎惠萍
以上正本證明與原本無異。
如不服本判決，應於收受送達後10日內向本院提出上訴書狀，其
未敘述上訴理由者，應於上訴期間屆滿後20日內向本院補提理由
書狀（均須按他造當事人之人數附繕本）。「切勿逕送上級法院
」
                            書記官  夏珍珍
中    華    民    國    97    年    11    月    25    日
附錄本案論罪科刑法條全文
中華民國刑法第277條
（普通傷害罪）
傷害人之身體或健康者，處3 年以下有期徒刑、拘役或1 千元以
下罰金。
犯前項之罪因而致人於死者，處無期徒刑或7 年以上有期徒刑；
致重傷者，處3 年以上10年以下有期徒刑。


司法院資訊處製作；財團法人民間司法改革基金會備份。
